臺灣臺北地方法院民事裁定
111年度抗字第31號
抗  告  人  銀泰佶聯合生技股份有限公司

抗  告  人  雅蓮碧國際股份有限公司

兼上二人法定代理人  
            林室融  
抗  告  人  許瑜芷  


相  對  人  永豐金租賃股份有限公司

法定代理人  魏哲弘  
上列當事人間本票裁定事件，抗告人對本院於民國110年11月19
日所為110年度司票字第18391號裁定提起抗告，本院裁定如下：
    主  文
抗告駁回。
抗告程序費用新臺幣壹仟元由抗告人連帶負擔。
    理  由
一、按執票人向本票發票人行使追索權時，得聲請法院裁定後強
    制執行。票據法第123條定有明文。而本票執票人，依票據
    法第123條規定，聲請法院裁定許可對發票人之強制執行，
    係屬非訟事件，此項聲請之裁定，及抗告法院之裁定，僅依
    非訟事件程序，就本票形式上之要件是否具備予以審查為已
    足，並無確定實體上法律關係存否之效力，如發票人就票據
    債務之存否或數額有爭執時，應由發票人提起確認之訴，以
    資解決，最高法院56年台抗字第714號、57年度台抗字第76
    號判例意旨可資參照。
二、本件相對人主張：其執有抗告人於民國110年10月27日共同
    簽發之本票1紙，金額新臺幣（下同）18,000,000元，付款
    地在台北市，利息自到期日起按年息20%計算，免除作成拒
    絕證書，到期日未記載，詎於110年11月8日經提示僅支付其
    中部分外，尚餘15,410,400元未獲付款等情，聲請裁定對抗
    告人強制執行，業據提出該等本票為證，原裁定准許為強制
    執行，並無不合。抗告意旨略以：本件抗告人共同簽發本票
    ，係為擔保相對人對抗告人之消費借貸債權，惟抗告人與相
    對人間就系爭消費借貸債權係約定以分期付款方式為清償，
    相對人提示原裁定之本票時，系爭消費借貸債權中餘款15,4
    10,400元清償期尚未屆至，本票之原因債權是否尚有疑問，
    故不得以系爭本票請求抗告人為期前清償等語，核屬實體上
    法律關係之爭執，尚非本件非訟事件程序所得審究。故抗告
    人指摘原裁定不當，聲明廢棄，為無理由，應予駁回。
三、據上論結，本件抗告為無理由，爰依非訟事件法第21條第2
    項、第24條第1項、第46條，民事訴訟法第495條之1第1項、
    第449條第1項、第85條第2項條，裁定如主文。
中　　華　　民　　國　　111 　年　　1 　　月　　17　　日
            民事第一庭　審判長法　官　賴錦華
                              法　官　吳佳薇
                              法　官　蘇嘉豐
以上正本係照原本作成。
本裁定除以適用法規顯有錯誤為理由外，不得再抗告。如提起再
抗告，應於收受後10日內委任律師為訴訟代理人向本院提出再抗
告狀。並繳納再抗告費新台幣1,000元。
中　　華　　民　　國　　111 　年　　1 　　月　　17　　日
                              書記官　陳靜